臺灣屏東地方法院刑事判決　　　　　　　　　　　　　九十三年度易字第四０四號
　　公　訴　人　臺灣屏東地方法院檢察署檢察官
　　被　　　告　乙○○　男　三.
　　被　　　告　丙○○　男　三.
右列被告等因竊盜案件，經檢察官提起公訴（九十三年度偵字第二三八七號），本院
判決如左：
    主  文
乙○○共同踰越安全設備竊盜，累犯，處有期徒刑拾月。
丙○○共同踰越安全設備竊盜，處有期徒刑捌月。
    事  實
一、乙○○前於民國八十六年間因竊盜案件，經本院八十六年度易字第二一四五號判
    處有期徒刑七月，緩刑三年確定；復於八十八年間因竊盜案件，經本院八十八年
    度易字第一一七九號判處有期徒刑八月確定；另於同年間因違反毒品危害防制條
    例案件，經本院八十九年度易字第三四九號判處應執行有期徒刑一年二月確定，
    前開緩刑因而遭撤銷，且前開二案後經本院裁定應執行刑為有期徒刑一年八月，
    並與前案接續執行，自八十九年七月十八日起入監服刑，迄九十年十月二十九日
    因縮短刑期假釋出監，而於九十一年七月二十六日縮刑期滿未經撤銷假釋以視為
    執行完畢論。詎乙○○猶不知悔改，竟與丙○○共同意圖為自己不法之所有，並
    基於踰越安全設備竊盜之犯意聯絡，於九十三年三月二十七日中午時分，由乙○○騎乘不知情之鄞明正所有之車牌號碼ＷＮＬ─八一二號輕型機車搭載丙○○，
    該機車並後附不知情之鄞強所有之人力車，至屏東縣潮州鎮泗林里通潮四巷一七
    之一號，乙○○、丙○○見甲○○所有位於該址之舊貨場無人看管，認有機可趁
    ，乙○○遂將前開機車停放在前址對面路旁，乙○○、丙○○即共同以踰越安全
    放於該處廢鐵一批（包括損壞之鋁梯、白鐵等物，合計價值約新臺幣三千五百元
    ），得手後即將所竊得之廢鐵一批搬出舊貨場並置放於前開人力車上，欲變賣供
    己花用，嗣於同日十二時十分許，乙○○、丙○○正在竊取置於前開鐵絲網圍籬
    旁空地上之狗籠之際，為甲○○返回前址發覺出聲喝止，乙○○、丙○○迅即逃
    離現場，經甲○○報警後，始於同日十二時三十分許，在屏東縣潮州鎮○○路段
    查獲丙○○，再循線查獲乙○○。
二、案經甲○○訴由屏東縣警察局潮州分局報請臺灣屏東地方法院檢察署檢察官偵查
    起訴。丙○○於本院審理時逃匿，經本院發布通緝後，始於九十四年二月二十日
    為警逮捕歸案。
    理  由
一、訊據被告乙○○、丙○○固均坦承有於前揭時地，至告訴人甲○○所有位於屏東
    縣潮州鎮泗林里通潮四巷一七之一號之舊貨場行竊之事實，惟均矢口否認有何加
    重竊盜之犯行，均辯稱：渠等只是在鐵絲網圍籬旁之空地偷東西，並未翻越鐵絲
    網圍籬進入舊貨場內云云，經查：
  (一)按被告以外之人於警詢中之陳述，雖屬刑事訴訟法第一百五十九條所稱之「審判
    外之陳述」，然告訴人甲○○於警詢之指述、證人鄞明正、鄞強於警詢中之證述
    ，此等證據方法經公訴人提出後，被告乙○○、丙○○關於此項證據方法之證據
    能力，至言詞辯論終結前均未聲明異議，經本院審酌該等陳述作成之情況，認該
    等陳述符合刑事訴訟法第一百五十九條之五之規定，自得作為證據，合先敘明。
  (二)被告乙○○於九十三年三月二十七日中午時分，騎乘不知情之鄞明正所有之前開
    機車搭載被告丙○○，該機車並後附不知情之鄞強所有之人力車，至屏東縣潮州
    鎮泗林里通潮四巷一七之一號竊取告訴人甲○○所有之前開廢鐵一批，得手後即
    將所竊得之廢鐵一批置放於前開人力車上等事實，業據被告乙○○、丙○○坦承
    不諱，核與告訴人甲○○之指述、證人鄞明正、鄞強於警詢時及偵查中證述之情
    相符，堪認被告乙○○、丙○○此部分之自白與事實相符而可採信。
  (三)告訴人甲○○於警詢時指述：伊的廢鐵是放在屏東縣潮州鎮泗林里通潮四巷一七
    之一號，四周圍是用鐵絲網圍起來，現場留有一部輕機車，車號ＷＮＬ─八一二
    號及人力車，車上放有伊的廢鐵一批，伊看到二個竊嫌，警方查獲到之竊嫌丙○○是其中一個偷廢鐵的人，該放廢鐵的地方是用鐵絲網圍起來沒有遭破壞等語（
    見警卷第八頁、第九頁）；於偵查中結證稱：狗籠不是在圍籬內，事後沒有發現
    圍籬有被破壞，該處是以圍籬將空地四周圍起，被告二人行竊地點都在圍籬內，
    伊是將空地用網子全部圍起，用鐵管焊接而成並有上鎖，被告二人拿的東西是伊
    要的，這些東西都是伊去收買回來再修理轉賣出去，伊依此維生等語（見偵查卷
    第二四頁、第二五頁）；於本院審理時結證稱：九十三年三月二十七日十一點五
    十分左右，伊發現一台機車停放在伊的舊貨場門口，被告二人從伊圍起來的舊貨
    場內將鋁梯、廢鐵、白鐵丟出來，已經綁在手推車上，伊發現渠等正在沒有圍籬
    的空地上搬狗籠，伊發現渠等時，被告乙○○先叫伊不要追究，他就要跑走，被
    告丙○○以為伊沒有看到他就趕快跑掉，後來警察來後，伊請警察追捕，警察就
    追到被告丙○○，鋁梯、白鐵、廢鐵都放在圍籬內，狗籠放在圍籬外的空地，被
    告二人是翻越圍籬入內，伊有將圍籬上鎖，伊看到被告二人時，渠等都已經在圍
    籬外，當時鋁梯是壞的，伊打算作資源回收，鋁製品一公斤四十多元，鐵製品一
    公斤六元，鋁製品、白鐵、銅製品伊都放在舊貨場內有上鎖，廢鐵類才放在外面
    空地，白鐵一公斤約三十六元，銅製品一公斤約八十幾元，被告竊得之白鐵是放
    在舊貨場內，狗籠是鐵製的，伊放在沒有圍的空地上，伊看到被告時，被告二人
    東西都已經拿到，包括鋁梯、白鐵及廢鐵，當時被告乙○○在搬狗籠，被告丙○○看到伊就趕快躲起來等語（見本院卷第九七頁至第九九頁），並有贓物認領保
    管單一紙（見警卷第一八頁）及照片數幀在卷足憑，而告訴人甲○○之前開證詞
    經核互相符合，足認前開廢鐵一批係置放在告訴人甲○○之舊貨場內，被告乙○○、丙○○確係踰越安全設備鐵絲網圍籬進入告訴人甲○○之舊貨場內竊取該廢
    鐵一批，參以被告乙○○、丙○○所竊得之廢鐵一批，係告訴人甲○○所有並非
    廢棄物，且尚有新臺幣三千五百元之價值，則該廢鐵一批應無置於未設有任何防
    盜設備之空地上之理。再被告二人見證人甲○○抵達現場後，隨即棄車分別逃逸
    ，顯見其早已認知所竊為他人之物，其有為自己不法所有之意圖甚明。是被告乙○○、丙○○所辯均為事後卸責之詞，均不足採，本件事證明確，被告二人加重
    竊盜之犯行堪以認定。
  (四)至告訴人、證人之陳述有部分前後不符，或相互間有所歧異時，究以何者為可採
    ，法院原得本其自由心證予以斟酌，非謂一有不符或矛盾，即應認其全部均為不
    可採信，苟其基本事實之陳述，若果與真實性無礙時，則仍非不得予以採信，最
    高法院九十二年度台上字第一九六一號判決意旨，可資參照。查告訴人甲○○於
    警詢時及偵查中雖一致指述伊看到一位被告在鐵絲網圍籬內，一位被告在鐵絲網
    圍籬旁之空地偷狗籠，復於偵查中證述被告乙○○、丙○○在鐵絲網圍籬外竊取
    廢鐵一支云云，惟查，告訴人甲○○嗣於本院審理時結證稱：伊看到被告二人時
    ，渠等都已經在圍籬外等語，已如前述，核與被告乙○○、丙○○所供述之情相
    符；另告訴人甲○○於本院審理時亦結證稱：鋁梯、白鐵、廢鐵都放在圍籬內，
    狗籠放在圍籬外的空地等語，參以本案遭查獲之物為廢鐵一批，有贓物認領保管
    單一紙在卷足憑，自應包括鋁梯、白鐵、廢鐵等物，且均有一定之價值，亦如前
    述，是應認告訴人甲○○於本院審理時之證詞始與事實相符，故公訴意旨認被告
    乙○○、丙○○在鐵絲網圍籬外竊取廢鐵一支，及其二人遭告訴人甲○○發覺後
    即翻越圍籬逃逸云云，容有誤會，併此敘明。
二、按鐵絲網圍籬之作用係在阻絕外人、宵小，係屬門扇、牆垣以外之安全設備，核
    被告乙○○、丙○○所為，均係犯刑法第三百二十一條第一項第二款加重竊盜罪
    。被告乙○○、丙○○二人間，就本件加重竊盜犯行，有犯意之聯絡及行為分擔
    ，均為共同正犯。又被告乙○○前於八十六年間因竊盜案件，經本院八十六年度
    易字第二一四五號判處有期徒刑七月，緩刑三年確定；復於八十八年間因竊盜案
    件，經本院八十八年度易字第一一七九號判處有期徒刑八月確定；另於同年間因
    違反毒品危害防制條例案件，經本院八十九年度易字第三四九號判處應執行有期
    徒刑一年二月確定，前開緩刑因而遭撤銷，且前開二案後經本院裁定應執行刑為
    有期徒刑一年八月，並與前案接續執行，自八十九年七月十八日起入監服刑，迄
    九十年十月二十九日因縮短刑期假釋出監，而於九十一年七月二十六日縮刑期滿
    未經撤銷假釋以視為執行完畢論等情，有臺灣高等法院被告全國前案紀錄表一份
    在卷可稽，其於有期徒刑執行完畢，五年以內再犯有期徒刑以上之罪，為累犯，
    應依刑法第四十七條規定加重其刑。爰審酌被告二人正值壯年，不思正途營生，
    竟貪圖小利而為本件加重竊盜犯行，並考量其犯罪目的、手段、犯罪所生危害、
    犯後仍飾詞冀圖卸責，未見悔意之犯後態度等一切情狀，分別量處如主文所示之
    刑，以資懲儆。
三、另移送併辦意旨略以：被告丙○○意圖為自己不法之所有，於九十三年九月二十
    七日十六時十分許，在屏東縣潮州鎮○○里○○路口，以自備之客觀上足認為兇
    器之小剪刀破壞機車鑰匙孔而發動之方式，竊取曾立明所有之ＱＨＶ─一五三號
    輕型機車一部，嗣於同年月二十九日凌晨三時許，在屏東縣潮州鎮○○里○○街
    四七巷口為警查獲，因認被告丙○○涉犯竊盜罪嫌，且與已起訴之前開竊盜案件
    有連續犯之裁判上一罪關係云云。惟按認定不利於被告之事實，須依積極證據，
    苟積極證據不足為不利於被告事實之認定時，即應為有利於被告事實之認定，更
    不必有何有利之證據；再被告否認犯罪事實所持之辯解，縱屬不能成立，仍非有
    積極證據足以證明其犯罪行為，不能遽為有罪之認定，最高法院三十年上字第八
    一六號判例、三十年上字第一八一號判例意旨可資參照。被告始終否認有何於前
    述時地竊取前開機車，辯稱：該車是伊於中秋節（即九十三年九月二十八日）在
    潮州運動公園向吳水泉借的，伊當天十時準備在前處還吳水泉機車，但伊沒有還
    ，伊沒有看行照，是吳水泉拿小剪刀給伊發動該機車等語。查被害人曾立明之指
    述及贓物認領保管單、車輛竊盜、車牌失竊資料個別查詢報表─查詢車輛認可資
    料等證據，僅足為前開機車遭竊之證明，至於何人所竊，尚無法證明；至被告所
    辯雖與常理有所不符，然被告取得前開機車之原因可能有多端，或係被告本於買
    賣，或係本於收受而取得，並非僅可能因竊盜而取得，是亦不足以此推論被告確
    有併辦意旨所指之竊盜犯行，此外別無其他證據可資證明被告確有此部分之犯行
    ，是參諸前揭判例之意旨，此併案部分自與本件犯罪事實之竊盜犯行，無連續犯
    之裁判上一罪關係，即非起訴效力所及，本院無從併予審理，應退由檢察官另行
    依法偵辦，併此說明。
據上論斷，應依刑事訴訟法第二百九十九條第一項前段，刑法第二十八條、第三百二
十一條第一項第二款、第四十七條，判決如主文。
本案經檢察官葉容芳到庭執行職務。
中　　　華　　　民　　　國　　九十四　　年　　　三　　　月　　　八　　　日
                                      臺灣屏東地方法院刑事第六庭
                                          審判長法  官 石家禎
                                                法　官 許心
                                                法　官 林家聖
右正本證明與原本無異。
如不服本判決應於收受本判決送達後十日內向本院提出上訴書狀，其未敘述上訴理由
者，並得於提起上訴後十日內向本院補提理由書狀（均須按他造當事人之人數附繕本
 ）「切勿逕送上級法院」
                                                書記官  唐淑嫻
中　　　華　　　民　　　國　　九十四　　年　　　三　　　月　　　八　　　日
附錄本判決論罪科刑法條：
刑法第三百二十一條
犯竊盜罪而有左列情形之一者，處六月以上、五年以下有期徒刑：
一  於夜間侵入住宅或有人居住之建築物、船艦或隱匿其內而犯之者。
二  毀越門扇、牆垣或其他安全設備而犯之者。
三  攜帶兇器而犯之者。
四  結夥三人以上而犯之者。
五  乘火災、水災或其他災害之際而犯之者。
六  在車站或埠頭而犯之者。
前項之未遂犯罰之。
